臺灣高等法院民事裁定
110年度抗字第1039號
抗  告  人  謝昕穎  




上列抗告人因臺灣桃園地方法院109年度訴字第1897、1898號請
求損害賠償事件，聲請交付法庭錄音光碟，對於中華民國110年7
月30日臺灣桃園地方法院110年度聲字第248、249號裁定提起抗
告，本院裁定如下：
    主  文
原裁定廢棄。
    理  由
一、抗告人聲請及抗告意旨略以：伊釐清相對人徐羿逵（下逕稱
    徐羿逵）、張翔夫妻是否受伊詐欺，維護法律上權益，而有
    確認徐羿逵於原法院109年度訴字第1897、1898號事件（下
    稱系爭事件）民國110年4月7日言詞辯論期日所言，以用作
    抗告人另案即本院110年度聲再字第118號刑事再審案件之證
    據，乃聲請交付系爭事件110年4月7日法庭錄音光碟。原法
    院以伊未具體指明法院筆錄不符之處，或釋明有何維護法律
    上利益之必要，徐羿逵所言不足作為前開刑事案件再審之證
    據，而裁定駁回聲請，尚有違誤，爰提起抗告，請求廢棄原
    裁定等語。
二、按除有依法令得不予許可或限制聲請閱覽、抄錄或攝影卷內
    文書，或涉及國家機密或其他依法令應予保密之事項者，法
    院得不予許可或限制交付法庭錄音或錄影內容外，當事人及
    依法得聲請閱覽卷宗之人，因主張或維護其法律上利益，得
    於開庭翌日起至裁判確定後6個月內，繳納費用聲請法院許
    可交付法庭錄音或錄影內容，為法院組織法第90條之1第1、
    2、3項所明定。又按當事人及依法得聲請閱覽卷宗之人，因
    主張或維護其法律上利益，聲請交付法庭錄音或錄影內容時
    ，應敘明理由，由法院為許可與否之裁定。法院受理前項聲
    請，如認符合聲請人要件，並在聲請期間內提出，且就所主
    張或維護法律上之利益已敘明者，除法令另有排除規定外，
    應予許可，法庭錄音錄影及其利用保存辦法第8條第1項、第
    2項亦有明文。所謂主張或維護其法律上利益，例如核對更
    正筆錄、他案訴訟所需，或認法院指揮訴訟方式對其訴訟權
    益有影響之虞，欲用以保障其法律上利益等，均屬之（法庭
    錄音錄影及其利用保存辦法第8條立法理由參照）。
三、經查，抗告人為系爭事件之被告，為依法得聲請閱覽卷宗之
    人，且陳明其聲請交付系爭事件110年4月7日開庭之錄音光
    碟，係因該次筆錄就徐羿逵之敘述部分記載有缺漏，為釐清
    徐羿逵是否受詐欺，以用作抗告人另案本院110年度聲再字
    第118號刑事再審案件之證據（見原審卷第4頁、本院卷第21
    -22頁）等語。堪認抗告人已敘明聲請係為他案訴訟所需，
    依上說明，能否謂聲請與其法律上利益保障無涉，其未釋明
    維護法律上利益之主張，殊非無疑；至於法庭錄音光碟之內
    容能否作為前開再審案件之有利於抗告人之證據，應由前開
    再審案件承審法官認定，尚非本件聲請交付法庭錄音光碟事
    件所應審究。本件抗告人係在聲請期間內提出聲請，倘無依
    法令得不予許可或限制閱覽、抄錄或攝影卷內文書，或涉及
    國家機密、其他依法令應予保密等得限制交付法庭錄音或錄
    影內容之情形，其聲請交付系爭遷讓房屋事件之法庭錄音光
    碟，自應予許可。原法院遽以上開理由為抗告人不利之裁定
    ，尚有未合。抗告意旨指摘原裁定不當，求予廢棄，為有理
    由。又因抗告人聲請之錄音光碟資料在原法院，宜由原法院
    就近查明其有無不予許可或限制交付之情形，爰將原裁定廢
    棄，由原法院另為適當之處理。
四、據上論結，本件抗告為有理由，爰裁定如主文。
中　　華　　民　　國　　110 　年　　9 　　月　　17　　日
                  民事第十一庭  
                        審判長法  官  李慈惠
                              法  官  吳燁山
                              法  官  趙雪瑛
正本係照原本作成。
本裁定除以適用法規顯有錯誤為理由外，不得再抗告。如提起再
抗告，應於收受送達後10日內委任律師為代理人向本院提出再抗
告狀。並繳納再抗告費新臺幣１千元。
中　　華　　民　　國　　110 　年　　9 　　月　　17　　日
　　　　　　　　　　　　　    書記官  郭晋良